CURRICULUM VITAE

DATOS PERSONALES

Nombre y apellidos: Fernando Miguel Pérez

Fecha de nacimiento: 06/07/1958

Lugar de nacimiento: Barcelona

Domicilio: Pl. Palacio Valdés n°1 - 7° 4ª - 08290 Cerdanyola

Teléfono: 00 34 93 5803015 - 608 018 341

Correo electrónico: fernandomiguelp@hotmail.com

Profesión: Delineante Proyectista (Obra Civil)

Años de experiencia: 18 meses en obra como encofrador, y desde febrero de 1977, en Oficina Técnica de Estudios y Proyectos.

En la actualidad y en los últimos 15 años, Delineante Proyectista especializado en Estructuras de Obra Civil en AutoCad, Microstation y InRoads para el Desarrollo, Diseño, Encajes y Elaboración de Proyectos.

FORMACIÓN ACADÉMICA

Educación General Básica (EGB) Barcelona

3 años de "Oficialía Industrial de la Construcción" (1976)

Escuela Técnica Profesional del Clot. Barcelona.

2 años de "Maestría Industrial de la Construcción" (1978)

Escuela Técnica Profesional del Clot. Barcelona

FORMACIÓN COMPLEMENTARIA

- Cursillo de **Inglés** por el Instituto Americano de Idiomas. (1989)
- Cursillo de **Inglés** realizado por "Formación Académica" en las mismas oficinas de la empresa y de duración 1 año (2007)
- Cursillo de **Autocad**, (60 h). En la escuela "La Salle Bosanova". (1991) Barcelona

- Cursillo de Trazados de **InRail** y **InRoads** realizado por "Bentley Sistems" sobre programas de Microstation (40 h). (1996) Barcelona
- Cursillo avanzado y de actualización de **Microstatión V8 y de InRail** realizado por "Bentley Sistems" de 40 horas (2002) Barcelona
- Seminarios sobre **Seguridad y Salud**. (1999, 2000 y 2003) Barcelona
- Actualización de **InRoads versión 8.9** en la "Fundación Tripartita", Barcelona (20 horas) (2008)
- Cursillo de CivilCad (40h.) 2011.
- Cursillo de inglés "On Line" por el Instituto ISUS (6 meses). 2013.

IDIOMAS

- Castellano: hablado y escrito alto
- Catalán: hablado y escrito alto
- Inglés básico

EXPERIENCIA PROFESIONAL

9 meses en **GARTIX** (1974)

18 meses en **COPISA** (**Constructora Pirenaica S.A.**) (1975 – 1976)

12 años en **INYPSA** (**Informes y Proyectos, S.A.**) (1977 – 1989)

2 años en **TECPLANT-INGEST** (1990 – 1991)

<u>En INTRAESA</u>: (Ingeniería de Trazado y Estructuras, S.A.) - Desde abril de 1991 hasta la actualidad. Hoy en día la empresa se llama AudingIntraesa, debido a la fusión de ambas empresas.

<u>ESTUDIOS Y PROYECTOS</u>: Los proyectos que a continuación presento son los que he participado en la actual empresa.

- Proyecto de Construcción de vía y 3er. carril. Tramo: Sagrada Familia-San Antonio. Línea 2 del FBM. GISA
- Proyecto constructivo T.A.V. Barcelona-Perpignan. Tramo Montcada-Montornés. F.G.C.
- Proyecto de variante entre la Universidad Autónoma de Bellaterra y Sant Quirze del Vallès. Transports de la Generalitat de Catalunya. 1.400 M. Desdoblamiento de vía existente en 4 km. siendo 2 km. de nuevo trazado. Proyecto de infraestructura, superestructura y electrificación. Incluye la remodelación de dos estaciones. GISA
- Estudio de factibilidad de una conexión ferroviaria de ancho internacional entre Barcelona y la Frontera Francesa. F.G.C.
- Anteproyecto de Base de Trabajo para la colocación de vía y colaboración en el proyecto constructivo de vía de la nueva línea Barcelona Frontera Francesa. F.G.C.
- Proyecto de construcción de vía y tercer carril. Tramo: Sagrada Familia Sant Antoni. Línea 2 del FMB. D.G.T.
- Proyecto de Superestructura de la línea 2 del FMB. Tramo Sagrada Familia La Pau. D.G.T.
- Proyecto Catenaria Rígida de la línea 2 del FMB. Tramo: La Pau Pep Ventura. D.G.T.
- Proyecto modificado núm. 1 al proyecto de construcción de vía y tercer carril. Tramo: Sagrada Familia Sant Antoni. Línea 2 del FMB. D.G.T.
- Concurso de propuestas del Metro ligero entre Barcelona (Avda. Diagonal), Esplugas del Llobregat, Sant Joan Despí, Cornellà de Llobregat y Sant Just Desvern. COMSA, S.A.
- Proyecto modernización línea norte. Sección 3. Portugal. C.P. (Caminhos de Ferro Portugueses).

- Proyecto de renovación y mejora del Apartadero de Cerestar Ibérica,S.A. en Martorell. CERESTAR IBERICA, S.A.
- Proyecto de Licitación: Solución alternativa. Acondicionamiento de la carretera N-260 de Rosas a Olot (Eje Pirenaico). Tramo Besalú Figueras. COMSA, S.A.
- Concurso de Proyecto y Obra: Estación y Tratamiento de agua potable del Condado (Huelva).
 COMSA, S.A.
- Proyecto Paso Inferior de la Ronda Sur de Granollers bajo la línea de RENFE en Granollers. GISA
- Proyecto del Parking del Museo de Arte Contemporáneo de Barcelona. Fernando Ramos y Asociados.
- Proyecto de Renovación de vía de la línea Tarragona-Barcelona-Port Bou. Tramo: Clot-Granollers centro. COMSA, S.A.
- Proyecto de licitación: Variante. Eje Transversal Lleida-Girona. Tramo: Rajadell-Manresa. COMSA, S.A.
- Proyecto modificado núm. 1 al proyecto de construcción de un paso de peatones en el pk 157+300 y de un paso inferior para todo tipo de tráfico en el pk 158+319 de la línea de RENFE Tarragona-Port Bou en Sant Celoni. Cajones Empujados. COMSA, S.A.
- Anexo al proyecto de doble vía Bellaterra- U.A.B.-St. Quirze del Valles de los F.G.C. Salto del Carnero i Telescopio en la U.A.B. D.G.T.
- Colectores Generales de Castellbisbal Vertiente Riera de Rubí, EMSSA.
- Proyecto constructivo de la Variante de Cardona. GISA.
- Proyecto de liquidación al modificado núm. 1 al proyecto de construcción de un paso de peatones en el pk 157+300 y de un paso inferior para todo tipo de tráfico en el pk 158+319 de la línea de RENFE Tarragona-Port Bou en Sant Celoni. Cajones Empujados. COMSA, S.A.
- Estudio de factibilidad y anteproyecto de la prolongación de la línea 4 del FMB hasta Trinitat Nova, y repercusiones en triangulo ferroviario. D.G.T.
- Proyecto constructivo de la prolongación de la línea 4 del FMB hasta Trinitat Nova. GISA.
- Estudio informativo y de impacto ambiental de la variante de Súria. GISA.
- Proyecto de rehabilitación de la doble vía de Palma-Inca. Nuevos talleres de Son Rullan y reforma de la estación de Palma de Mallorca. S.F.M.
- Proyecto modificado M0 de la Variante de Cardona. GISA.

- Proyecto de Supresión de Supresión de cruce a nivel CN-340. Pk 1163,270. Tramo: Variante de Tarragona. Autovía. MOPT.
- Proyecto constructivo complementario Enlace C-1410/B-420. Cardona. GISA.
- Estudio informativo y de impacto ambiental de la carretera de Riudellots-Caça de la Selva. DGCG.
- Proyecto de rehabilitación de vía Palma de Mallorca-Inca, nueva playa de vías de los talleres de Son Rullán y modificación de los andenes y vías de la Estación de Palma de Mallorca. SFM.
- Estudio de trazado del acceso a los talleres de Lutxana. País Vasco. EUSKOTREN.
- Anteproyecto de estación del ferrocarril en Intxaurrondo. EUSKOTREN.
- Estudio de trazado ferroviario de conexión de la línea Barcelona-frontera Francesa con el ramal el Papiol-Mollet. AYUNTAMIENTO DE LA LLAGOSTA.
- Proyecto y bases de la concesión del servicio Público de Transporte, tranvía o metro ligero entre el Baix Llobregat y la avenida de la Diagonal de Barcelona. BARCELONA REGIONAL.
- Proyecto Constructivo para la remodelación de la Estación de Martorell-Ençall para adaptaciones de gálibo a las UT 213. FGC.
- Estudio de viabilidad del Prolongamiento de la línea a CiS a Sabadell. FGC.
- Acondicionamiento Els Prats de Rei-Limite con la Segarra. Carretera C-1412 de Igualada a Tremp, PK 28,200 al 37,100. Tramo: 2. GISA.
- Proyecto Constructivo de mejora de la N-152a a la Travesía Urbana de la Llagosta. GISA.
- Proyecto Constructivo de mejora local del camino de Sant Quirze del Valles a Terrassa. De la autopista A-18, pk. 15+600 a la carretera N-150. Tram: Sabadell. GISA.
- Estudio Informativo y Estudio de Impacto Ambiental del Acondicionamiento. Els Prats de Rei-Limite de la Segarra. Ctra. C-1412 de Igualadda a Tremp. P.K. 27+870 al 36+700. GISA.
- Redacción del Proyecto Constructivo de mejora local del camino de Sant Quirze del Vallès. GISA.
- Redacción del Proyecto de renovación de vía del túnel de Sabadell-Estación hasta Sabadell-Rambla, incluida esta última. FGC.
- Estudio informativo de la conexión ferroviaria: Corredor Mediterráneo-L.A.V. Madrid-Barcelona-Frontera Francesa. MINISTERIO DE FOMENTO.
- Redacción del Proyecto de superestructura de la vía del tramo Montbau Canyelles de la línea 3 del FMB. GISA.

- Ampliación del Proyecto Complementario núm. 1 Proyecto de Superestructura de vía del tramo Montbau Canyelles de la L3 del FMB. GISA.
- Redacción del Estudio Informativo y Estudio de Impacto Ambiental de la Mejora General.
 Condicionamiento de la carretera c-246 a Calafell desde el límite del Término Municipal con Cunit,
 PK 54,673 hasta la rotonda de la variante de Calafell, PK 58,267. Tramo: Calafell. GISA
- Redacción del Estudio Informativo y Estudio de Impacto Ambiental de la Mejora General.
 Construcción de la variante de la C-240 a Tàrrega. Ctra C-240 de Salou a Ponts. PK origen: 72+500 de la C-240. Tramo Tàrrega. GISA.
- Redacción del Proyecto de Prolongación de la Línea 5 de los Ferrocarriles Metropolitanos de Barcelona. Tramo Horta-Vall d'Hebrón. GISA.
- Estudio de las Alternativas de Trazado del Prolongación de la Línea L1 de Metro. Tramo: Fondo-Badalona Centro. ATM.
- Consultoría y Asistencia para la Redacción del Proyecto y Control de las Obras de Plataforma en la Línea de Alta Velocidad Madrid-Zaragoza-Barcelona-Frontera. Tramo: Lleida-Martorell. Subtramo VII. GIF.
- Estudio funcional de coordinación de la penetración en la Estación de Amara del nuevo trazado de la línea Bilbao-Donosti con la actual línea Donosti-Hendaya. EUSKOTREN.
- Consultoría y asistencia para la redacción del Proyecto y control de las obras de plataforma en la Línea de Alta Velocidad Madrid-Zaragoza-Barcelona-Frontera. Tramo: Castellbisbal-el Papiol. GIF.
- Estudio informativo del intercambiador de Vullpalleres en Sant Cugat del Vallés. GISA.
- Estudio informativo de conexión entre los recintos feriales 1 y 2 de la feria de Barcelona. GISA.
- Proyecto de transformación en regadío de soporte al término municipal de el Perelló. Baix Ebre. REGSA.
- Mejora general del desdoblamiento de la C-35, del PK 94+640 al PK100+100 entre los enlaces con la GI-681 y la C-65. Tramo Llagostera. GISA
- Proyecto constructivo. Mejora general de la nueva carretera desde el Eje Transversal a la altura del túnel de la Fontfreda (C-25, PK 170) hasta el PK 14 de la carretera C-154. Tramo Muntanyola-Oristà-Sant Bartomeu del Grau, GISA
- Proyecto constructivo de Ampliación y Remodelación de la Estación de Castellbisbal (Barcelona).
 RENFE
- Proyecto constructivo de Regadío de la Tierra Alta. Fase III. Balsa de Regulación. Batea. Tarragona. REGSA

- Proyecto constructivo del Regadío de la Tierra Alta. Fase III. Estación de Bombeo y de Impulsión. Batea. Tarragona. REGSA
- Estudio de compatibilidades de el Emplazamiento del "SINCROTRON" con las nuevas trazas ferroviarias en el ámbito del Centro Direccional de Cerdanyola del Valles. ATM
- Proyecto constructivo de Conexión ferroviaria del Corredor del Mediterráneo L.A.V. Madrid-Barcelona-Frontera Francesa. Tramo: Constantí-Perafort (Tarragona). Ministerio de Fomento.
- Proyecto constructivo de Conexión ferroviaria del Corredor del Mediterráneo L.A.V. Madrid-Barcelona-Frontera Francesa. Tramo: Estación de Vila.Seca- Estación de Salou-Port Aventura (Tarragona). Ministerio de Fomento.
- Proyecto de construcción de Autovía de Tordera-Fornells de la Selva. N-II, P.K. 8+500 AL 13+500.
 Tram: Maçanet de la Selva-Sils. (Girona). Ministerio de Fomento.
- Proyecto de construcción de mejora general de desdoblamiento del a C-35. Tramo: Vidreres Llagostera. GISA.
- Proyecto constructivo de mejora general del eje transversal a la altura del túnel de la Fontfreda (C-25) hasta el p.k. 14 de la ctra. C-154. Tramo: Muntanyola St. Bartomeu de Grau. GISA.
- Ensanchamiento y mejora de trazado de la ctra. C-12. Tramo: Àger Cruce C-13. GISA.
- Proyecto constructivo de eliminación de paso a nivel de Masquefa de la línea Llobregat Anoia de los F.G.C. GISA.
- Proyecto constructivo de Desdoblamiento de la C-35 entre los enlaces con la GI-681 y la C-85. Tramo: Llagostera. GISA.
- Proyecto Constructivo de Mejora General. Desdoblamiento y acondicionamiento de la Ctra. C-17 entre los Pks 84+500 al 93+500. Tramo: Enlace BV-4655 Ripoll (Girona) GISA.
- Proyecto Constructivo de Mejora de la Evacuación de la red de F.M.B. Línea 1. Fase 1. Estaciones de Baró de Viver, Can Serra, Florida, Fondo, Rambla Just Oliveras, Santa Coloma, y Trinitat Vella (Barcelona). GISA.
- Proyecto Constructivo de Mejora de la Evacuación i de la Accesibilidad de la Línea 1 de los F.M.B. Estación Rambla Just Oliveras. L'Hospitalet de Llobregat (Barcelona) GISA.
- Actualización del proyecto constructivo de Adaptación a la normativa y mejora de la accesibilidad de la estación de Virrei Amat de la línea 5 de F.M.B. GISA.
- Mejora general del condicionamiento. El Vendrell Valls de la Ctra. C-51 entre los Pks. 10+100 al 24+300 y del 26+800 al 33+800. Tramo: Albinyana Valls (Tarragona) GISA
- Estudio Informativo de la mejora general. Desdoblamiento de la Ctra. C-37 entre los Pks 0+000 al 4+950. Tramo: Alcocer Valls (Tarragona) GISA.

- Proyecto Constructivo de mejora general de Desdoblamiento de el Eje Transversal. Ctra. C-25 Pks 199+735 al 216+820. Tramo: Espinelves Santa Coloma de Farners (Girona) GISA.
- Proyecto de Construcción de Electrificación del tramo Ribadesella Llanes. Adecuación de Gálibos en Túneles y Puentes en los T.M. de Llanes y Ribadesella (Asturias) FEVE.
- Proyecto Constructivo de Ampliación a 4 Carriles. Autopista AP-7. Tramo: Cardedeu Área de Peaje de La Roca. Pks 124+800 al 128+700 (Barcelona). ABERTIS AUTOPISTAS.
- Proyecto de Licitación "Az-zour south R.O. Desalination Plant with Recarbonation System (30MIGPD) Kuwait. Ministery de Electricity & Water.
- Proyecto Ejecutivo de una Ferrovía de 355 km. de largo total, para el Proyecto Potasio Rio Colorado de un nuevo Ramal y Pera en las Províncias de Rio Negro y Neuquén (Argentina), desarrollando, estudiando y cumplimentando en el departamento de Interferencias, los Ductos existentes y futuros (gasoductos, poliductos, acueductos, gasolinoductos, etc...) que interfieren en el desarrollo de la traza ferroviaria entre las diversas compañías petroleras existentes en la zona, para la empresa Progen (Brasil), en Neuquén (Neuquén, Patagonia, Argentina). VALE Brasil. (1 año trabajando en Neuquén, Patagonia (Argentina).
- Proyecte Constructiu. Millora General. Desdoblament de la Carretera C-37, PK 0+000 a PK 4+950. Tram: Acover Valls. INFRAESTRUCTURES.CAT.
- Proyecte Constructiu. Millora General. Condicionament. Corredor Brugent Ter. Carreteres C-63, PK 39+650 a PK 45+000 i N-141-e, PK 99+870 a PK 101+800. Tram: Amer – Anglès. INFRAESTRUCTURES.CAT.
- Acondicionamiento de la Carretera N-230. Tramo: Sopeira Boca Sur del nuevo Túnel de Viella. MINISTERIO DE FOMENTO.
- ALDHAKIRAH SEWAGE TREATMENT WORKS, PUMPING STATION AND PIPELINES. AL DHAKHIRA. QATAR. (Obra civil)
- Proyecto de Implantación de Pantallas Acústicas a la C-32. Tramos: Mongat, El Masnou y Calella. INVICAT ABERTIS.
- Proyecto de Implantación de Pantallas Acústicas a la C-32. Tramo: Castelldefels Sitges. AUCAT ABERTIS.
- Arranjament i Tancament d'Accessos de la C-31 entre el PK 180+000 (Enllaç amb la C-32) i el PK 181+360. AUCAT ABERTIS.

DIRECCIONES DE OBRA

- Dirección de las obras de Mejora y Revestimiento del Riego de l'Horta d'Oliana (Alt Urgell). Primera Campaña. REGSA. (1999)
- Dirección de las obras de construcción de la Estación Depuradora de Aguas Residuales de Sant Pol de Mar. (Maresme). JUNTA DE SANEJAMENT (1999)
- Dirección de la obra del proyecto de construcción del Ensanchamiento de la Pasarela Peatonal a la autopista C-58. Tramo: Ripollet. GISA. (1999)
- Dirección de las obras de Mejora y Revestimiento del Riego de l'Horta d'Oliana (Alt Urgell). Segunda Campaña. REGSA. (2000)
- Dirección de las obras de Revestimiento con Escollera y Encauzamiento del Barranc del Prat en Alós de Balaguer (Lleida). REGSA. (2000)
- As-Built del Proyecto Constructivo del nuevo Túnel de Vielha. Colaboración de 2 meses trabajando en el mismo túnel de Vielha. Vielha (Lleida) GISA (2006).

Hasta aquí he mencionado un mundo de proyectos y algunas direcciones de obra. Desde aquí hasta la actualidad he vuelto a participar en muchos otros proyectos y desde el año 2000 he desarrollado proyectos de obra civil cómo delineante proyectista de estructuras (Pasos Superiores, Pasos Inferiores, Obras de drenaje, Viaductos, Muros de Hormigón y Escollera, Interferencias, Obras de metro en la ejecución de Pantallas, Vigas, etc.)

Atentamente

Fernando Miguel Pérez Delineante Proyectista Obra Civil

Barcelona, 24 de febrero de 2014

P.D. Estoy dispuesto a ser movilizado tanto a nivel nacional, cómo a nivel internacional.